臺灣板橋地方法院刑事判決　　　　　　　　　　　　　九十一年度訴字第四二五號
　　公　訴　人　臺灣板橋地方法院檢察署檢察官
　　被　　　告　乙○○
右列被告因偽造文書等案件，經檢察官提起公訴 (九十年度偵字第二０一一八號)，
本院判決如左：
    主  文
乙○○連續行使偽造私文書，足以生損害於他人，累犯，處有期徒刑肆月，偽造如附
表（一）所示出貨簽認單上「客戶簽名」欄之署押貳拾陸枚沒收；又連續意圖為自己
不法之所有，而侵占對於業務上所持有之物，累犯，處有期徒刑捌月。應執行有期徒
刑壹年，偽造如附表（一）所示出貨簽認單上「客戶簽名」欄之署押貳拾陸枚沒收。
    事  實
一、乙○○於民國八十一年間因違反麻醉藥品管理條例案件，經本院判處有期徒刑五
    年，於八十五年八月十七日縮短刑期假釋期滿執行完畢。其自八十六年五月三日
    起（起訴書誤載為九十年起），受僱於臺北市○○○路○段二三０號聯運股份有
    限公司（下稱聯運公司）擔任業務員乙職，負責運送貨物及收取貨款等業務，為
    從事業務之人，竟基於意圖為自己不法所有之概括犯意，先後於如附表（一）所
    示之時間、地點，利用其職務之便，填寫不實銷貨內容於聯運公司所有具有證明
    交貨之出貨簽認單上，並於簽認單之「客戶簽名」欄內偽簽客戶之署押，偽以客
    戶訂購如簽認單所載之貨物數量，再持以繳回聯運公司，偽稱乃客戶訂購之貨物
    云云，使聯運公司因而陷於錯誤，信以為真，先後交付如附表（一）所示貨物（
    總價值新臺幣〔下同〕十七萬七千四百五十五元），乙○○於取得貨品後即將之
    侵占入己變賣，足以生損害聯運公司及如附表（一）所示之客戶。復另行起意，
    基於業務侵占之概括犯意，於如附表（二）、（三）所示之時間、地點，將其因
    業務上所持有如附表（二）之聯運公司所應給付予客戶之貨物（總價一千三百二
    十元）及如附表（三）之聯運公司客戶所交付之貨款三萬七千六百元均將之侵占
    入己。
二、案經聯運公司訴請臺灣板橋地方法院檢察署檢察官偵查起訴。
    理  由
一、右揭犯罪事實，業據被告乙○○於偵審中均坦承不諱，核與告訴代理人聯運公司
    甲○○於偵審中所述之情節相符，復有被告所偽造出貨簽認單二十六紙及客戶證
    明書十五紙等文件在卷可稽，從而罪證明確，被告犯行，應堪認定。
二、核被告乙○○所為，係犯刑法二百十條、第二百十六條之行使偽造私文書罪、第
    三百三十九條第一項之詐欺罪、第三百三十六條第二項之業務侵占罪。被告偽造
    如附表（一）所示之出貨簽認單，並於「客戶簽名」欄上偽簽客戶之署押，其偽
    造署押之行為為偽造文書之部分行為，與偽造文書之低度行為，均為行使偽造文
    書之高度行為所吸收，均不另論罪。又其先後多次業務侵占、行使偽造私文書、
    詐欺犯行，時間均緊接，所犯構成要件相同，顯係基於概括之犯意為之，應依連
    續犯之規定，論以一罪，並加重其刑。又被告所犯上開行使偽造私文書與詐欺二
    罪間，有方法結果之牽連關係，應從一較重之行使偽造私文書罪處斷。而所犯業
    務侵占與行使偽造私文書二罪間，犯意各別，行為互異，應予分論併罰。又被告
    於八十一年間因違反麻醉藥品管理條例案件，經本院判處有期徒刑五年，於八十
    五年八月十七日縮短刑期假釋期滿執行完畢，有臺灣高等法院檢察署刑案紀錄簡
    覆表乙份附卷可證，其於有期徒刑執行完畢五年內，再犯有期徒刑以上之罪，為
    累犯，爰依刑法第四十七條之規定，遞加重其刑。爰審酌被告犯罪之動機、目的
    、手段及其詐騙、侵占告訴人公司貨品及款項，現均如數償還，與告訴人達成和
    解，有和解書乙份附卷可參，犯罪後態度良好等一切情狀，量處如主文所示之刑
    ，並定其應執行之刑，以示懲儆。
三、被告於如附表（一）所示之出貨簽認單上「客戶簽名」欄內偽簽客戶署押，為偽
    造之署押，不問屬於犯人與否，爰依法宣告沒收之。
據上論斷，應依刑事訴訟法第二百九十九條第一項前段，刑法第五十六條、第二百十
六條、第二百十條、第三百三十九條第一項、第三百三十六條第二項、第四十七條、
第五十五條、第五十一條第五款、第二百十九條，罰金罰鍰提高標準條例第一條前段
，判決如主文。
本案經檢察官張云綺到庭執行職務。
中      華      民      國    九十一    年      六      月      十      日
                                      臺灣板橋地方法院刑事第六庭
                                          法  官  徐   蘭   萍
右正本證明與原本無異。
如不服本判決，應於判決送達後十日內，向本院提出上訴狀。
                                          書記官  莊   川   億
中      華      民      國    九十一    年      六      月     十一     日
附錄本案論罪科刑法條全文：
刑法第二百十六條
行使第二百十條至第二百十五條之文書者，依偽造、變造文書或登載不實事項或使登
載不實事項之規定處斷。
刑法第二百十條
偽造、變造私文書，足以生損害於公眾或他人者，處五年以下有期徒刑。
刑法第三百三十九條
意圖為自己或第三人不法之所有，以詐術使人將本人或第三人之物交付者，處五年以
下有期徒刑、拘役或科或併科一千元以下罰金。
以前項方法得財產上不法之利益或使第三人得之者亦同。
前二項之未遂犯罰之。
刑法第三百三十六條
對於公務上或因公益所持有之物，犯前條第一項之罪者，處一年以上七年以下有期徒
刑，得併科五千元以下罰金。
對於業務上所持有之物，犯前條第一項之罪者，處六月以上五年以下有期徒刑，得併
科三千元以下罰金。
前二項之未遂犯罰之。
